臺灣高等法院刑事裁定
109年度抗字第2146號
抗  告  人
即  聲請人  林錦興


                  （現於法務部○○○○○○○○○○○執行中）
上列抗告人因聲請提審案件，不服臺灣新北地方法院109年度提
字第144號，中華民國109年12月8日裁定，提起抗告，本院裁定
如下：
    主  文
抗告駁回。
    理  由
一、原裁定意旨略以：抗告人即聲請人林錦興前因偽造有價證券
    案件，經本院以108年度上訴字第1229號判決判處有期徒刑1
    年10月，嗣經最高法院以109年度台上字第2550號判決駁回
    上訴確定，並移送執行。因抗告人經傳喚後未到案執行，於
    民國109年11月30日發布通緝，始由警逮捕到案。抗告人固
    對上開確定判決聲請再審，現由本院以109年度聲再字第275
    號受理中，然並無何開始再審及停止刑罰執行之裁定。是抗
    告人現因執行法院裁判之罪刑，致剝奪其人身自由，並非遭
    非法逮捕，合於提審法第5條第1項第5款之情形，本件提審
    之聲請為無理由，自應予駁回等語。
二、抗告意旨略以：抗告人於夜間遭新北市政府警察局中和分局
    警員非法逮捕，其強制拘捕手段已違反比例原則；又警員於
    夜間詢問抗告人時，未依刑事訴訟法第95條告知抗告人相關
    權益，亦違反禁止夜間詢問原則及刑事訴訟第98條等程序正
    義原則，與憲法、刑事訴訟法及司法院大法官解釋之意旨不
    合。請撤銷原裁定，以符合程序正義云云。
三、按人民被法院以外之任何機關逮捕、拘禁時，其本人或他人
    得向逮捕、拘禁地之地方法院聲請提審。但其他法律規定得
    聲請即時由法院審查者，依其規定；又受聲請法院，於繫屬
    後24小時內，應向逮捕、拘禁之機關發提審票，並即通知該
    機關之直接上級機關。但有下列情形之一者，得以裁定駁回
    之：一、經法院逮捕、拘禁。二、依其他法律規定得聲請即
    時由法院審查。三、被逮捕、拘禁人已回復自由。四、被逮
    捕、拘禁人已死亡。五、經法院裁判而剝奪人身自由。六、
    無逮捕、拘禁之事實，提審法第1條第1項、第5條第1項分別
    定有明文。
四、經查：抗告人因偽造有價證券案件，經原審法院以107年度
    訴字第936號判決判處有期徒刑3年6月，抗告人不服提起上
    訴，並經本院以108年度上訴字第1229號判決撤銷改判有期
    徒刑1年10月，檢察官及抗告人均不服提起上訴，經最高法
    院於109年6月17日以109年度台上字第2550號判決駁回上訴
    確定，並經臺灣新北地方檢察署檢察官以109年度執字第869
    8號案件指揮執行在案。惟因抗告人未到案執行，經臺灣新
    北地方檢察署於109年11月30日發布通緝，嗣於同年12月7日
    緝獲到案，並由臺灣新北地方檢察署檢察官簽發指揮書送監
    執行，有前開判決書查詢列印、查捕逃犯作業查詢報表及本
    院被告前案紀錄表附卷可憑。是抗告人係因檢察官執行前開
    法院確定判決而遭剝奪人身自由，執行機關所為逮捕、拘禁
    程序，並無違法或不當。原審據以裁定駁回，經核並無違誤
    。抗告人徒憑己見，曲解法律之規定，任意指摘原裁定不當
    ，其抗告為無理由，應予駁回。至抗告意旨所指之員警詢問
    過程不合法等節，經核與卷內筆錄所載不符，且均非涉及逮
    捕、拘禁原因及程序之合法性，本非提審程序所能審究，附
    此敘明。
據上論斷，應依提審法第10條第2項前段，裁定如主文。
中　　華　　民　　國　　109 　年　　12　　月　　18　　日
                  刑事第二十五庭審判長法　官  邱滋杉
                                      法　官  黃翰義
                                      法　官  陳彥年
以上正本證明與原本無異。
不得再抗告。
                                      書記官  彭秀玉
中　　華　　民　　國　　109 　年　　12　　月　　18　　日